臺灣橋頭地方法院刑事判決　
110年度簡上字第137號
上  訴  人  
即  被  告  楊純全


上列上訴人即被告因竊盜案件，不服本院橋頭簡易庭中華民國11
0年6月9日110年度簡字第729號第一審刑事判決（聲請簡易判決
處刑案號：110年度偵字第4420號），提起上訴，本院判決如下
：
    主    文
上訴駁回。
    犯罪事實
一、楊純全意圖為自己不法之所有，基於竊盜之犯意，於民國11
    0年3月23日20時47分許，在址設高雄市○○區○○路000號之家
    樂福購物中心楠梓店3樓，徒手竊取貨架上的烏龍麵1包、小
    黃瓜1盒、洋菇1盒，以及毛巾1條等物品（價值合計新臺幣
    【下同】382元），得手後將之藏放於衣物內，未經取出結
    帳，隨即步往店外離去，為店員發覺趨前攔阻，並檢附現場
    監視器畫面報警處理，為警到場後扣得上開遭竊商品而查獲
    。
二、案經家樂福股份有限公司楠梓分公司訴由高雄市政府警察局
    楠梓分局報告臺灣橋頭地方檢察署檢察官偵查後聲請簡易判
    決處刑。
　　理　　由
一、程序部分：
  ㈠按被告於第二審經合法傳喚，無正當之理由不到庭者，得不
    待其陳述，逕行判決；對於簡易判決有不服而上訴於管轄之
    第二審地方法院合議庭者，準用上開規定，刑事訴訟法第37
    1條、第455條之1第3項分別定有明文。經查，被告楊純全經
    本院合法傳喚，無正當理由未到庭（本件審判期日如期準時
    開庭，有錄音資料查詢結果可證，簡上卷第91頁，而被告到
    庭時業已辯論終結且已結束開庭），有其個人戶籍資料查詢
    結果、臺灣高等法院被告前案紀錄表、本院送達證書、報到
    單及審判程序筆錄可參（簡字卷第21頁；簡上卷第67頁及第
    81至86頁），故依上開說明，本院爰不待其陳述，逕為一造
    辯論判決，合先敘明。
  ㈡次按被告以外之人於審判外之言詞或書面陳述，除法律有規
    定者外，不得作為證據，刑事訴訟法第159條第1項定有明文
    。被告以外之人於審判外之陳述，雖不符前4條（即刑事訴
    訟法第159條之1至第159條之4）之規定，而經當事人於審判
    程序同意作為證據，法院審酌該言詞陳述或書面陳述作成時
    之情況，認為適當者，亦得為證據；當事人、代理人或辯護
    人於法院調查證據時，知有第159條第1項不得為證據之情形
    ，而未於言詞辯論終結前聲明異議者，視為有前項之同意，
    刑事訴訟法第159條之5定有明文。查本判決以下所引用之傳
    聞證據，業經被告及檢察官於本院準備程序均同意有證據能
    力（簡上卷第40至41頁），而檢察官於本院審判程序調查證
    據時，知有第159條第1項不得為證據之情形，而未於言詞辯
    論終結前聲明異議（簡上卷第84至86頁），本院審酌各該傳
    聞證據作成時之情況，認均與本件待證事實具有關聯性，復
    查無違法取證之情形，且為證明犯罪事實存否所必要，認以
    之作為證據應屬適當，依刑事訴訟法第159條之5規定，自均
    具證據能力。
二、認定犯罪事實所憑之證據及理由
　　訊據被告對其有於上開時、地徒手拿取上開物品等情，均不
    爭執，然辯稱：所為僅構成竊盜未遂，並不構成犯罪，所拿
    物品價格都是很便宜的，亦未損壞，事後早已將所拿物品退
    還告訴人家樂福股份有限公司楠梓分公司，並願與告訴人和
    解，惟未獲告訴人原諒云云。經查：
  ㈠被告有於上開時、地徒手拿取上開物品，未經結帳即從出入
    口步行離去等情，業據被告所不爭執（簡上卷第42頁），並
    核與證人即告訴代理人李豐州於警詢時之證述大致相符（警
    卷第5至7頁），復有現場監視器錄影畫面擷取照片、高雄市
    政府警察局楠梓分局扣押筆錄、扣押物品目錄表、扣押物品
    收據、贓物認領保管單、扣押物品照片及交易明細翻拍照片
    在卷可稽（警卷第8至18頁），此部分事實，應足以認定。
  ㈡按刑法第320條第1項之竊盜罪，以意圖為自己或第三人不法
    之所有，而竊取他人之動產者為要件，故行為人倘客觀上已
    具有竊取他人財物之行為，且具備竊盜故意，並出於為自己
    或第三人不法所有意圖之主觀違法要件，即該當竊盜罪。又
    刑法第320條第1項、第3項對於竊盜既遂及未遂均分別設有
    處罰規定，至於刑法竊盜罪既遂未遂區分之標準，係採權力
    支配說，即行為人將竊盜之客體，移入一己實力支配之下者
    為既遂，若著手於竊盜，而尚未脫離他人之持有，或未移入
    一己實力支配之下者，則為未遂（最高法院100年度台上字
    第4172號判決意旨參照）。故被告基於竊盜犯意，將上開物
    品塞進衣物內置於自己實力支配下加以隱匿藏放時，即應已
    構成既遂，況被告遭告訴人員工攔下時，業已離開賣場結帳
    區，走出賣場出入口等情，業據證人李豐州證述在卷（警卷
    第6頁），核與現場監視器畫面所示情形相符（警卷第15頁)
    ，此亦為被告自承在卷（警卷第3頁），足認被告乃將所竊
    物品夾帶於自身衣物內藏放後，而自上開賣場出入口離去，
    則被告乃基於竊盜之犯意，並已將上開物品移置其實力範圍
    ，自屬竊盜既遂。被告辯稱其所為僅屬竊盜未遂，尚不構成
    犯罪云云，顯不可採。
  ㈢另就案發當日情況而言，被告於家樂福楠梓店內徒手行竊後
    ，乃藉由將所竊物品藏放衣物內之方式，未經結帳即通過感
    應門離開賣場，以資掩飾其犯行，此據證人李豐州證述在卷
    （警卷第6頁），業如前述，且被告事後於警詢時不僅能對
    於行竊之方式能詳盡說明（警卷第3頁），尚能詳細說明其
    行竊動機乃「因母親生病已經1年多」、「家裡都是我在養
    ，我薪水有限，又要繳很多稅金，所以有經濟壓力，家裡又
    有需要這些民生用品，所以我就冒險偷這些東西」、「我當
    時心裡想說那些東西是不是可以不要結帳，偷偷的帶回家，
    我之後找個沒人的地方將上述物品塞進我衣服裡，然後沒有
    結帳就離開出入口」等語（出處同前），足見被告於案發時
    意識狀態尚屬清醒，對於周遭人事物可保持警覺性，有相當
    之現實感，因經濟因素使然，基於為自己不法所有之意圖而
    下手行竊，並知悉其所為違法而加以掩飾，顯然知悉其行為
    構成竊盜，堪認被告於本案竊盜犯行當時，並無刑法第19條
    第1、2項所規定責任能力欠缺或顯著降低之情形。
  ㈣綜上所述，本案事證明確，被告上開犯行堪以認定，應依法
    論科。
三、論罪科刑及駁回上訴之理由：
  ㈠核被告本件所為，係犯刑法第320條第1項之竊盜罪。
  ㈡被告行為時，未因精神障礙或其他心智缺陷，致不能辨識其
    行為違法或欠缺依其辨識而行為之能力之情事，或致其辨識
    行為違法或依其辨識而行為之能力顯著減低之情事，業如前
    述，自無從依刑法第19條第1項或同條第2項之規定，阻卻其
    責任能力或減輕其刑。
  ㈢原審認被告涉犯刑法第320條第1項之竊盜罪，犯行明確，並
    審酌被告不思以正當方法獲取財物，竟為貪圖不法利益，率
    爾竊取他人財物，侵害他人財產權，惟念被告於本案犯行前
    ，無竊盜犯罪之前科紀錄，犯後坦承犯行，態度尚可，且竊
    取財物之價值非鉅，手段尚稱平和，所竊得之上開財物均已
    發還，兼衡其教育程度、家庭經濟狀況等一切情狀，援引刑
    事訴訟法第449條第1項前段、第3項、第454條第1項，刑法
    第320條第1項、第41條第1項前段，刑法施行法第1條之1第1
    項等規定，量處被告拘役10日，並諭知易科罰金之折算標準
    。再就沒收部分論以：被告本件竊取之上開物品業已發還由
    告訴代理人代為領回，爰依刑法第38條之1第5項規定不予諭
    知沒收等情。經核其認事用法，並無違誤，量刑亦屬妥適。
    被告雖執前詞提起上訴，惟被告所為實已構成竊盜既遂犯行
    ，業據認定如前，且迄於本院言詞辯論終結前，均未見被告
    提出和解書以供本院參考，難認被告有具體修復犯罪所生損
    害之舉動。此外，被告所稱個人畢生遭遇、母親罹病及家庭
    生活困難等因素，充其量僅為犯罪動機之描述，原審既已斟
    酌刑法第57條所規定之各種量刑條件，在法定刑度內已為斟
    酌，自無從再為有利被告之考量。故被告上訴未提出其他有
    利之證據，徒執前詞提起上訴，暨以原審業已斟酌之家庭經
    濟因素為由，指謫原審判決不當云云，並無理由，應予駁回
    。
  據上論斷，應依刑事訴訟法第455條之1第1項、第3 項、第368
  條、第371條，判決如主文。
  本案經檢察官林濬程聲請簡易判決處刑，檢察官林世勛到庭執
  行職務。
中　　華　　民　　國　　111 　年　　6 　　月　　24　　日
                  刑事第三庭審判長 法　官  張瑋珍 
                                   法  官  彭志崴
                                   法  官  羅婉怡      
以上正本證明與原本無異。
不得上訴。
中　　華　　民　　國　　111 　年　　6 　　月　　27　　日
　　　　　　　　　　　　　　　　　 書記官  周耿瑩
                                                        附錄本案論罪科刑法條：
中華民國刑法第320條第1項
意圖為自己或第三人不法之所有，而竊取他人之動產者，為竊盜
罪，處五年以下有期徒刑、拘役或五十萬元以下罰金。